# 请教陈版，有限合伙私募基金会计处理。

提问人：流星剑 时间：2017-12-21 20:23:20
有限合伙的私募基金主要是向几个项目发放贷款，应该选用什么会计准则啊？如何会计处理？

回答人：chenyiwei
应参照企业会计准则中关于金融资产、金融负债的核算规定。具体操作中可以参考基金业协会发布的证券投资基金会计核算指引的相关规定。